臺灣嘉義地方法院刑事判決　　　　　　　　　　　　　九十一年度易字第一五一號
　　公　訴　人　臺灣嘉義地方法院檢察署檢察官
　　被　　　告　乙○○
　　　　　　　　甲○○
　　　　　　　　丙○○
右列被告因妨害公務等案件，經檢察官提起公訴（九十一年度偵字第一一五五號），
本院判決如左：
    主  文
乙○○於公務員依法執行職務時，當場侮辱，處拘役伍拾日，如易科罰金，以佰元
折算壹日。其餘被訴傷害部分公訴不受理。
甲○○、丙○○共同對於公務員依法執行職務時，施強暴，各處有期徒刑月，如易
科罰金，均以佰元折算壹日。其餘被訴傷害部分均公訴不受理。
    事  實
一、乙○○、甲○○、丙○○三人於民國九十一年二月四日晚上八時許，在嘉義縣太
    保市春珠里一六二號北海道餐廳用餐，因細故基於犯意聯絡共同毆打丁○○成傷
    （另諭知公訴不受理，見理由欄），旋嘉義縣警察局水上分局太保分駐所警員戊○○、羅群能、謝鏡錄、莊福祿等人據報前往處理，乙○○心生不滿，於戊○○
    依法執行犯罪偵查職務時，竟伸手指向戊○○等警員，當場以「幹！」之穢語（
    公訴意旨漏載）及「臭警察！」之言詞予以侮辱，戊○○見狀乃逮捕乙○○，甲○○、丙○○二人於戊○○依法執行逮捕乙○○之職務時，竟又基於犯意聯絡，
    共同以身體阻擋戊○○，不讓其逮捕，甲○○且與戊○○拉扯，使戊○○受有左
    側手臂裂傷、血腫之傷害（傷害部分未據戊○○告訴），以此方式對警員施強暴
    。
二、案經嘉義縣警察局水上分局報告臺灣嘉義地方法院檢察署檢察官偵查起訴。
        理  由
一、訊據被告乙○○初對於右揭犯罪事實坦承不諱（本院卷第三六、三七頁），後則
    矢口否認有何侮辱警察犯行，辯稱：只是口頭禪云云；訊據被告甲○○、丙○○
    則矢口否認有何妨害公務犯行，均辯稱：沒有阻擋警察，警察的傷是自己造成的
    云云。惟查：右揭犯罪事實，業據證人戊○○於本院結證屬實（本院卷第三八至
    四十頁），核與在場之證人丁○○、陳福興於警訊之證述相符（警卷第二至四頁
    ），並有受理各類案件紀錄表及證人戊○○提出之診斷證明書在卷可憑（警卷第
    十四至十五頁）。被告乙○○於辱罵時既伸手指向警員，顯有針對該等特定公務
    員辱罵之犯意，應非無意間脫口而出，而被告甲○○、丙○○二人苟無以上述強
    暴方式阻擋警員逮捕被告乙○○，警員當不可能為執行其勤務而傷害自己之身體
    。是被告所辯，均係事後卸責之詞，洵不足採，事證明確，其等之犯行均堪認定
    。
二、核被告乙○○所為，係犯刑法第一百四十條第一項於公務員依法執行職務時當場
    侮辱罪；被告甲○○、丙○○所為，均係犯刑法第一百三十五條第一項對於公務
    員依法執行職務時施強暴罪。被告甲○○、丙○○就上揭犯行，有犯意之聯絡及
    行為之分擔，皆為共同正犯。被告甲○○除共同阻擋警員逮捕現行犯外，雖另有
    出手拉傷警員之行為，惟其仍屬一妨害公務犯意內之接續行為，且侵害同一法益
    ，應為接續犯，屬單純一罪。公訴人於起訴書犯罪事實欄業已敘明被告乙○○所
    為前開犯行，僅於證據並所犯法條欄漏載所犯法條，惟既經起訴，本院仍應予以
    審理，附此敘明。查被告乙○○曾因違反槍砲彈藥刀械管制條例案件，經臺灣臺
    北地方法院以七十三年度易字第一五一三號判決處有期徒刑七月，緩刑三年確定
    ；被告甲○○曾因傷害案件，經臺灣高等法院以八十三年度上易字第二二八０號
    判決處有期徒刑六月確定，於八十三年十一月二十六日易科罰金執行完畢；被告
    丙○○曾因公共危險案件，經臺灣花蓮地方法院以九十年度交易字第一一六號判
    決處罰金一萬八千元確定，此有臺灣高等法院被告全國前案紀錄表在卷可按（皆
    不構成累犯），爰審酌被告均素行欠佳，所犯已損害公務員之尊嚴、名譽及其執
    行職務之適正，犯後未能坦認犯行，仍飾詞辯解，難認已具體悔過及其他一切情
    狀，分別量處如主文所示之刑及諭知易科罰金之折算標準，以資儆懲。
三、公訴意旨另以：被告乙○○、甲○○、丙○○於右揭時地基於犯意聯絡，出手毆
    打告訴人丁○○，使告訴人受有頭部疼痛之傷害，因認被告三人亦涉有刑法第二
    百七十七條第一項之傷害罪嫌。按告訴乃論之罪，告訴人於第一審辯論終結前得
    撤回其告訴，又告訴經撤回者，應諭知不受理之判決，刑事訴訟法第二百三十八
    條第一項、第三百零三條第三款分別定有明文。經查，公訴意旨認被告三人所犯
    刑法第二百七十七條第一項之傷害罪嫌，依同法第二百八十七條前段之規定，須
    告訴乃論。茲告訴人丁○○業於九十一年四月九日具狀撤回本件告訴在卷可稽（
    本院卷第二二、二六頁），依上揭法條規定，自應諭知不受理之判決。
據上論斷，應依刑事訴訟法第二百九十九條第一項前段、第三百零三條第三款，刑法
第二十八條、第一百三十五條第一項、第一百四十條第一項、第四十一條第一項前段
，罰金罰鍰提高標準條例第一條前段、第二條，判決如主文。
本案經檢察官陳美君到庭執行職務。
中      華      民      國    九十一    年      六      月     十九     日
                                      臺灣嘉義地方法院刑事第一庭
                                          審判長法  官  許  進  國
                                                法  官  李  麗  萍
                                                法  官  廖  政  勝
右正本證明與原本無異。
如不服本判決，應於判決送達後十日內向本院提出上訴狀( 應附繕本 )。
中      華      民      國    九十一    年      六      月     十九     日
                                                書記官  陳  湘  蓉
附錄本案論罪科刑法條全文：
刑法第一百三十五條第一項
對於公務員依法執行職務時，施強暴脅迫者，處三年以下有期徒刑、拘役或三百元以
下罰金。
刑法第一百四十條第一項
於公務員依法執行職務時，當場侮辱，或對於其依法執行之職務公然侮辱者，處六月
以下有期徒刑、拘役或一百元以下罰金。
